# 请教陈版，预定可使用状态的问题

提问人：Manson_Luci 时间：2013-07-12 19:57:29
A企业要购建一座厂房和生产线自用（生产线在厂房内建造），请的B公司为其设计及建造。房屋比生产线提前一个月建好，但整体工程竣工验收是待房屋与生产线全部建造完成之后予以评审。由于房屋与生产线是一体设计、一起办理竣工决算、尾款结算等，且房屋的建造是以建造生产线为前提。请问这种情况，是先将房屋确认到固定资产-生产厂房还是待生产线整体完工后再一起计入固定资产比较合适？

回答人：chenyiwei
这种情况下，厂房建筑物和机器设备仍然是互相独立的两项资产，厂房除了安装该设备以外也可用于其他独立用途，因此倾向于厂房是否达到预定可使用状态的判断不受机器设备状态的影响。